【裁判字號】    98,簡上,728
【裁判日期】    990223
【裁判案由】    妨害公務
【裁判全文】
臺灣桃園地方法院刑事判決             98年度簡上字第728號
上  訴  人
即  被  告  乙○○
上列上訴人即被告因妨害公務等案件，不服本院中華民國98年5
月31日98年度壢簡字第1113號第一審刑事簡易判決（檢察官聲請
簡易處刑案號：98年度偵字第4137號），提起上訴，本院管轄之
第二審地方法院合議庭判決如下：
    主  文
上訴駁回。
乙○○緩刑貳年。
    事  實
一、乙○○於民國98年2月9日凌晨5時58分許，騎乘車號SLB-283
    號輕型機車行經桃園縣平鎮市○○路91巷5 號前，因未戴安
    全帽為桃園縣政府警察局平鎮分局平鎮派出所所長丁○○及
    警員丙○○、甲○○攔查取締，經乙○○解釋係因已抵達目
    的地而取下安全帽，非騎車未戴安全帽，然未為警採信，竟
    因而心生不滿，於警員甲○○製發違反道路交通管理事件通
    知單（下稱舉發通知單）時，竟基於對於公務員依法執行職
    務時，當場侮辱之犯意，對丁○○、丙○○、甲○○警員喝
    叱：「聽你在放屁！」之不雅言語而當場侮辱。經所長丁○○以違反社會秩序維護法為由要求隨車至派出所製作筆錄，
    乙○○猶拒不配合，復另基於對於公務員執行職務時，施強
    暴之犯意，於上址，對丁○○推擠抓扯，並極力抗拒，造成
    丁○○受有左手掌大拇指處擦挫傷之傷害（傷害部分未據告
    訴），以此方式施強暴於執行職務之公務員丁○○。
二、案經桃園縣政府警察局平鎮分局報告臺灣桃園地方法院檢察
    署檢察官偵查起訴。
    理  由
一、本件認定事實所引用之證人丁○○、丙○○、甲○○於偵查
    中之證述、丁○○受傷照片4 張、陽明醫院之診斷證明書1
    紙、被告遭取締時之錄音譯文、丁○○之職務報告、被告遭
    取締時之錄音譯文及桃園縣政府警察局平鎮分局平鎮派出所
    勤務分配表之證據能力，檢察官及被告於本院審理時均不爭
    執，經本院審酌上開陳述及書面之作成，並無證據證明係公
    務員違背法定程序所取得之情形，依刑事訴訟法第159 條之
    5 條之規定，均認有證據能力。
二、上開犯罪事實，業據被告乙○○於警詢、偵訊及本院審理時
    坦承不諱（見臺灣桃園地方法院檢察署98年度偵字第4137號
    卷《下稱偵卷》第6 至8 頁、第30、31頁、第36頁、第38頁
    ，本院卷第8 頁背面、第17頁背面），核與證人丁○○、丙○○、甲○○於偵查中供述之情節相符（見偵卷第36至37頁
    ），並有上開丁○○受傷照片4 張及陽明醫院之診斷證明書
    1 紙在卷可稽（見偵卷第20至21頁、第15頁），足認被告前
    揭具任意性之自白核與事實相符，而屬可信。本件事證明確
    ，被告犯行洵堪認定，應依法論科。
三、論罪科刑部分：
  (一)核被告乙○○所為，係犯刑法第140 條第1 項之於公務員依
    法執行職務時當場侮辱罪及同法第135 條第 1項之對於公務
    員依法執行職務時施強暴罪。被告於3 名警員依法執行職務
    時，當場侮辱之行為，係基於一個妨害公務之犯意而為，其
    以一行為侵害同一之法益，應僅成立單純之一罪。又被告所
    犯上開2 罪之間，犯意各別，行為互殊，應予分論併罰。
  (二)原審依刑法刑法第140 條第1 項、第135 條第1 項、第51條
    第6 款、第41條第1 項前段，刑法施行法第1 條之1 第1 項
    、第2 項前段規定，並審酌被告僅因不滿警員攔查取締其騎
    乘機車未帶安全帽，即以言語辱罵警員，復於桃園縣政府平
    鎮分局平鎮派出所所長丁○○要求被告隨車至派出所製作筆
    錄時，施以強暴行為，公然對公權力加以挑釁，所生危害非
    輕，兼衡其犯罪動機、手段、生活狀況、智識程度，與犯後
    卸詞狡辯，態度不佳及其素行等一切情狀，分別量處拘役20
    日及拘役30日及均諭知易科罰金之折算標準，併依刑法第51
    條第6 款規定定其應執行拘役40日及易科罰金之折算標準。
    核其認事用法均無違誤，量刑亦屬允當。
  (三)上訴人提起上訴意旨略以：原審量刑過重，故提起本件上訴
    請求輕判，且渠已與被害人丁○○達成和解，並已向丁○○
    道歉，請求給予渠自新之機會而予宣告緩刑等語。惟按，量
    刑輕重，係屬事實審法院得依職權自由裁量之事項，苟已斟
    酌刑法第57條各款所列情狀而未逾越法定刑度，不得遽指為
    違法。最高法院著有72年台上字第6696號判例可參。本件原
    審判決量刑部分，既已斟酌刑法第57條各款情狀而未逾法定
    刑度，難謂有何輕判可言，上訴意旨猶執前詞，指摘原判決
    不當，為無理由，應予駁回。
  (四)末查，被告前未曾因故意犯罪受有期徒刑以上刑之宣告，此
    有臺灣高等法院被告前案紀錄表1 份在卷可按，其因一時失
    慮，致罹刑典，事後於警詢、偵查及本院審理時均坦承犯行
    ，且就上開犯行業與被害人丁○○達成和解，並已向丁○○
    道歉，亦據丁○○到庭表示，案發後被告請里長陪同到平鎮
    派出所去向伊道歉，要求伊原諒，既然被告有誠意悔過，伊
    願意原諒被告等語在卷（見本院卷第17頁背面），故其經此
    教訓應能知所警惕而無再犯之虞，本院認被告本件所受罪刑
    之宣告以暫不執行為適當，爰併諭知緩刑2 年，以啟自新。
據上論斷，應依刑事訴訟法第455 條之1 第1 項、第3 項、第36
8 條，刑法第74條第1 項第1 款，判決如主文。
本案經檢察官李安蕣到庭執行職務。
中    華    民    國    99    年    2     月    23    日
                  刑事第九庭  審判長法  官  吳為平
                                    法  官  蘇琬能
                                    法  官  黃立昌
以上正本證明與原本無異。
不得上訴。
                                    書記官  張懿昀
中    華    民    國    99    年    2     月    24    日

司法院資訊處製作；財團法人民間司法改革基金會備份。
